台灣雲林地方法院刑事判決　　　　　　94年度交訴字第36號
公　訴　人　台灣雲林地方法院檢察署檢察官
被　　　告　乙○○
上列被告因過失傷害等案件，經檢察官提起公訴（94年度偵字第
1959號），本院判決如下︰
    主  文
乙○○駕駛動力交通工具肇事，致人受傷而逃逸，處有期徒刑柒
月，緩刑貳年。被訴過失傷害部分，公訴不受理。
    事  實
一、乙○○於民國（下同）93年7 月24日下午，駕駛車牌號碼C6
    -8476 號之自小貨車，由雲林縣古坑鄉○○村○○○○道路
    由西向東往高林路方向行駛，於同日下午6 時許，車行至上
    開產業道路與高林路之交岔路口，並欲左轉彎進入高林路口
    時，有丁○○騎乘車牌NVC-776 號之重型機車後載其子沈東
    澤，正由高林路由北向南往古坑方向行駛而行經該處，雙方
    避煞不及，致乙○○之自小貨車前車頭撞及丁○○之右腳踝
    ，造成丁○○受有右足踝之挫傷、骨折等傷害（過失傷害部
    分，業經丁○○撤回告訴，見後述），而乙○○於明知已肇
    事仍為逃逸避責，嗣經沈東澤記下乙○○面貌而循線查獲。
二、案經丁○○訴請台灣雲林地方法院檢察署檢察官偵查起訴。
    理  由
壹、有罪部分：
  一被告乙○○否認明知肇事而逃逸，表示「她騎過去，我人就
    過去。」「（問：沒有撞到？）答：看不清楚。」
  二上述事實，除有告訴人丁○○於檢察事務官的詢問時指述外
    ，尚有其子沈東澤的於檢察事務官詢問時的供述可資佐證，
    並有診斷證明書2 份、道路交通事故調查報告表、現場圖各
    1 份、照片5 張可以證明。
  三而被告乙○○於檢察事務官詢問時，即已供稱「是她自己來
    撞我的車，我車停在路口，我有看見她機車經過，她的機車
    晃了一下，她‧‧」（偵查卷第9 頁）顯見被告乙○○確有
    與丁○○碰撞，且為其當時所明知，被告辯稱看不清楚有沒
    有撞到丁○○，並不可信。從而，鐘義芳向檢察事務官供稱
    他跟在丁○○後方，看到乙○○並未與丁○○碰撞，並不可
    採。
  四被告乙○○的行為，觸犯刑法第185 條之4駕駛動力交通工
    具肇事，致人受傷而逃逸罪。法官審酌：本案情節輕微，惟
    被告始終否認犯罪，因此量處有期徒刑7 月；然而，被告在
    之前沒有受有期徒刑以上刑的宣告，此有被告全國前案紀錄
    表1 件可證，而且被告年紀已大，並與被害人達成調解，付
    清賠償金，此有調解書1 件在卷可證，法官認為，被告在接
    受這次罪刑宣告後，心中應該有所警惕，再犯的可能性不高
    ，暫時不執行刑罰，較為適當，因此宣告緩刑2 年。
貳、公訴不受理部分：
  一刑事訴訟法第238 條第1 項規定，告訴乃論之罪，告訴人於
    第一審辯論終結前得撤回其告訴。同法第303 條第3 款規定
    ，告訴乃論之罪，其告訴經撤回者，應諭知不受理之判決。
    同法第307 條規定，依同法第303 條所為之判決，得不經言
    詞辯論為之。
  二檢察官主張：乙○○發生上述碰撞，是由於其應注意汽車行
    駛時，駕駛人應隨時注意車前狀況，並採取必要之安全措施
    及汽車行駛至交岔路口，轉彎車應讓直行車先行，而依當時
    情形，又無不能注意之情事，竟疏於注意，於通過上揭交岔
    路口時，未留意車輛、路況，並作隨時停車之準備，而貿然
    左轉彎，致其自小貨車前車頭撞及亦有過失的丁○○之右腳
    踝，造成丁○○受有右足踝之挫傷、骨折等傷害。
  三檢察官主張被告乙○○上述疏忽而造成丁○○受傷的行為，
    觸犯刑法第284 條第1 項前段之因過失傷害人罪。而依同法
    第287 條之規定，該罪須告訴乃論。因為告訴人丁○○撤回
    其告訴，依照上開說明，不經言詞辯論，為不受理判決。
參、本件判決適用的法律：(一)刑事訴訟法第299 條第1 項前段、
    第303 條第3 款、第307 條，(二)刑法第185 條之4 、第74條
    第1款。
本案經檢察官甲○○偵查起訴，檢察官丙○○到庭執行職務。
中　　華　　民　　國　　94　　年　　8 　　月　　5 　　日
            刑事第二庭    審判長法  官  林  輝  煌
                                法  官  柯  志  民
                                法  官  李  明  鴻
以上正本證明與原本無異。
如不服本判決，應於送達後10日內向本院提出上訴狀（須附繕本
），上訴於台灣高等法院台南分院。
告訴人或被害人對於本判決如有不服，而請求檢察官上訴者，其
上訴期間之計算以檢察官收受判決正本之日期為準。
                                書記官  林  珮  儒
中　　華　　民　　國　　94　　年　　8 　　月　　5 　　日
附錄本案論罪科刑法條全文：
中華民國刑法
第185條之4
駕駛動力交通工具肇事，致人死傷而逃逸者，處六月以上五年以
下有期徒刑。
